【裁判字號】    95,上易,667
【裁判日期】    950523
【裁判案由】    竊盜
【裁判全文】
臺灣高等法院刑事判決                  95年度上易字第667號
上  訴  人
即  被  告  丁○○
上列上訴人因竊盜案件，不服台灣基隆地方法院94年度易字第51
0號，中華民國95年1月19日第一審判決（起訴案號：台灣基隆地
方法院檢察署94年度偵字第4111號）提起上訴，本院判決如下：
    主  文
原判決撤銷。
丁○○連續結夥三人以上竊盜，處有期徒刑壹年。
    事  實
一、丁○○於民國92年間，因違反毒品危害防制條例案件，經台
    灣基隆地方法院判處有期徒刑1年1月；又於93年間，因違反
    毒品危害防制條例案件，經同院判處有期徒刑6月，嗣定其
    應執行刑為有期徒刑1年6月，於94年8月24日假釋（應至95
    年4月28日刑滿），在假釋中，仍不知悔改。復與朱振宏、
    陳永忠（均未起訴），基於共同及概括之犯意，意圖為自己
    不法之所有，連續五次為竊盜犯行，其時間、地點、方式，
    被害人、竊取之財物，詳如附表之記載。嗣丁○○與陳永忠
    將贓物運至基隆市○○區○○路47號旁之廢鐵回收廠銷贓時
    ，為警當場查獲並逮捕丁○○，陳永忠則乘隙逃逸。
二、案經基隆市警察局第三分局報請臺灣基隆地方法院檢察署檢
    察官偵查起訴。
    理  由
一、按刑事訴訟法第273條之1第項規定：除被告所犯為死刑、無
    期徒刑、最輕本刑為3年以上有期徒刑之罪或高等法院管轄
    第一審案件者外，於前條第一項程序進行中，被告先就被訴
    事實為有罪之陳述時，審判長得告知被告簡式審判程序之旨
    ，並聽取當事人、代理人、辯護人及輔佐人之意見後，裁定
    進行簡式審判程序。本件被告於審判程序為認罪之答辯，經
    訊被告問及檢察官之意見，進行簡式審判程序，合先敘明。
二、上開犯罪事實，業據上訴人即被告丁○○於本院審理中坦承
    不諱（見本院95年5月9日審判筆錄），核與如附表所示之被
    害人甲○○、丙○○、乙○○、戊○○於偵查時指訴之情節
    相符。並經證人即收購被告等所竊贓物之廢鐵回收廠負責人
    楊麗花於偵查及原審中證述屬實；另證人陳瑞旺即亞洲汽車
    商行負責人於偵查時亦證稱：確有出租給被告等竊盜所使用
    之7601-KL小貨車，並有被告租車所簽汽車借租約定切結書
    暨汽車借租保管條＆切結書各4份、地磅紀錄單5份在卷可按
    。被告罪證明確，犯行洵堪認定，應予依法論科。
三、核被告所為，其中附表編號1至4所示之犯行，係犯刑法第32
    1條第1項第4款之結夥三人以上竊盜罪；如附表編號5所示之
    犯行，係犯刑法第320條第1項之普通竊盜罪。被告與朱振宏
    、陳永忠就附表編號1至4所示之竊盜犯行間，被告與陳永忠
    就附表編號5所示之竊盜犯行間，各有犯意聯絡及行為分擔
    ，均為共同正犯。被告先後5次竊盜犯行，時間緊接，方法
    相同，所犯為構成要件相同之罪名，顯係基於概括之犯意反
    覆為之，應依連續犯之規定論以情節較重之結夥三人以上竊
    盜罪，並加重其刑。
四、原審對被告為有罪科刑之判決，固非無見。惟按所謂有犯罪
    之習慣，係指習慣犯，與連續犯為不同之概念，必須因犯罪
    已成習慣者。本件被告並無竊盜之犯罪紀錄，而本件被告犯
    罪時間前後僅9日，所得財物不過1萬餘元，其5次犯行，是
    否已有犯罪習慣，尚無積極證據足以證明。且核一般刑事審
    判案件之前例，僅短短數日5次犯行，亦鮮有認為習慣犯者
    。原審遽認被告有竊盜之習慣，宣示強制工作3年，亦不合
    比例原則。被告上訴意旨，指摘原判決不當，尚非全無理由
    ，應由本院將原判決撤銷。爰審酌被告之智識、品行，因缺
    錢花用竊取他人工地鐵管之動機，所竊物品價值，對被害人
    所生損害，犯罪後之態度及其他一切情狀，量處與原審相同
    如主文第2項所示之刑，以資懲儆。
五、據上論斷，應依刑事訴訟法第369條第1項、第364條、第299
    條第1項前段，刑法第28條、第56條、第321條第1項第4款，
    判決如主文。
本案經檢察官郭啟東到庭執行職務。
中    華    民    國    95    年    5     月    23    日
                  臺灣高等法院刑事第十六庭
                              審判長法  官  葉騰瑞
                                    法  官  黃俊明
                                    法  官  趙功恆
以上正本證明與原本無異。
不得上訴。
                                    書記官  孫佩琳
中    華    民    國    95    年    5     月    23    日
附錄本案論罪科刑法條全文：
刑法第321條第1項第4款
犯竊盜罪而有左列情形之一者，處6月以上、5年以下有期徒
刑：
四  結夥三人以上而犯之者。
附表：
┌─┬─────┬──────┬─────────┬────┐
│編│犯罪時間  │犯罪地點    │犯罪方式          │所犯法條│
│號│          │            │                  │        │
├─┼─────┼──────┼─────────┼────┤
│1 │94年10月7 │基隆市○○街│由朱振宏駕駛向亞洲│刑法第32│
│  │日上11時至│84巷129之2號│汽車商行租借之車號│1條第1項│
│  │下午1時許 │前空地      │7601-KL自小貨車搭 │第4款   │
│  │          │            │載丁○○、陳永忠，│        │
│  │          │            │至該處，三人徒手竊│        │
│  │          │            │取丙○○所有之板模│        │
│  │          │            │用鐵管20支（淨重約│        │
│  │          │            │374公斤）。得手後 │        │
│  │          │            │於同日下午4時多， │        │
│  │          │            │將之運至基隆市七堵│        │
│  │          │            │區○○路47號旁廢鐵│        │
│  │          │            │回收廠，售予楊麗花│        │
│  │          │            │，賣得2180元，扣除│        │
│  │          │            │租車款後朋分花用。│        │
├─┼─────┼──────┼─────────┼────┤
│2 │94年10月10│基隆市信義區│由朱振宏駕駛車號76│刑法第32│
│  │日凌晨4時 │教忠街40巷御│01-KL自小貨車，搭 │1條第1項│
│  │許        │花園八期工地│載丁○○、陳永忠至│第4款   │
│  │          │            │該處，三人徒手竊取│        │
│  │          │            │乙○○所有之板模用│        │
│  │          │            │鐵管約20支（淨重約│        │
│  │          │            │610公斤）。於同日 │        │
│  │          │            │上午9時許將之運至 │        │
│  │          │            │前開廢鐵回收廠，售│        │
│  │          │            │予楊麗花，賣得3970│        │
│  │          │            │元，扣除租車款後朋│        │
│  │          │            │分花用。          │        │
├─┼─────┼──────┼─────────┼────┤
│3 │94年10月11│台北縣汐止市│由陳永忠駕駛朱振宏│刑法第32│
│  │日下午2時 │大同路、鄉長│所借得車號7500-DL │1條第1項│
│  │許        │路口台鐵汐止│號自小貨車，搭載朱│第4款   │
│  │          │鐵路高架化工│振宏、丁○○至該處│        │
│  │          │程工地      │，由朱振宏、丁○○│        │
│  │          │            │徒手竊取戊○○所有│        │
│  │          │            │之施工圍籬鐵片5片(│        │
│  │          │            │淨重約224公斤）。 │        │
│  │          │            │得手後，於同日下午│        │
│  │          │            │4時50分許，將之載 │        │
│  │          │            │往前開廢鐵回收廠，│        │
│  │          │            │售予楊麗花，賣得12│        │
│  │          │            │30元，扣除租車款後│        │
│  │          │            │朋分花用。        │        │
├─┼─────┼──────┼─────────┼────┤
│4 │94年10月12│基隆市信義區│由陳永忠或朱振宏駕│刑法第32│
│  │日凌晨4時 │教忠街40巷御│駛朱振宏借得之車號│1條第1項│
│  │許        │花園八期工地│7500-DL自小貨車， │第4款   │
│  │          │            │搭載丁○○至該處，│        │
│  │          │            │三人徒手竊取乙○○│        │
│  │          │            │所有之板模用鐵管30│        │
│  │          │            │支（淨重約1218公斤│        │
│  │          │            │）。得手後，於同日│        │
│  │          │            │上午7時許將之載往 │        │
│  │          │            │前開廢鐵回收廠，售│        │
│  │          │            │予楊麗花，賣得7310│        │
│  │          │            │元，扣除租車款後朋│        │
│  │          │            │分花用。          │        │
├─┼─────┼──────┼─────────┼────┤
│5 │94年10月15│基隆市○○路│由陳永忠駕駛朱振宏│刑法第32│
│  │日下午1時 │149號旁空地 │所借得車號9K-3520 │0條第1項│
│  │許        │            │號自小客車，搭載廖│        │
│  │          │            │堂欽至該處，二人徒│        │
│  │          │            │手竊取甲○○所有之│        │
│  │          │            │鐵管21支（淨重約61│        │
│  │          │            │0公斤）。得手後， │        │
│  │          │            │於同日下午4時許， │        │
│  │          │            │運往前開廢鐵回收廠│        │
│  │          │            │，售予楊麗花，惟剛│        │
│  │          │            │過磅尚未得款，即為│        │
│  │          │            │警到場查獲。      │        │
└─┴─────┴──────┴─────────┴────┘


司法院資訊處製作；財團法人民間司法改革基金會備份。
